臺灣臺中地方法院宣示判決筆錄　　　　　96年度訴字第1633號
公　訴　人　臺灣臺中地方法院檢察署檢察官
被　　　告　甲○○
指定辯護人　本院公設辯護人乙○○
上列被告因違反毒品危害防制條例案件，於中華民國九十六年八
月三十一日下午四時許，在本院第十五法庭宣示判決，出席職員
如下：
　　　法　官　楊真明
　　　書記官　呂苗澂
法官起立朗讀判決主文、犯罪事實要旨、處罰條文、附記事項，
及告以上訴限制、期間並提出上訴狀之法院，且諭知記載其內容
：
一、主    文：
    甲○○施用第一級毒品，累犯，處有期徒刑壹年貳月，扣案
    之第一級毒品海洛因包（其中壹包淨重零點壹壹公克、空
    包裝重零點貳捌公克，另貳包毛重合計點貳公克）沒收
    銷燬之，扣案之注射針筒肆支、玻璃管吸食器壹組及電子磅
    秤壹個，均沒收；又施用第二級毒品，累犯，處有期徒刑捌
    月，扣案之第二級毒品甲基安非他命壹包（毛重零點柒公克
    ）沒收銷燬之。應執行有期徒刑壹年捌月，扣案之第一級毒
    品海洛因包（其中壹包淨重零點壹壹公克、空包裝重零點
    貳捌公克，另貳包毛重合計點貳公克）、第二級毒品甲
    基安非他命壹包（毛重零點柒公克），均沒收銷燬之，扣案
    之注射針筒肆支、玻璃管吸食器壹組及電子磅秤壹個，均沒
    收
二、犯罪事實要旨：
    甲○○前曾於民國八十九年間因施用第一、二級毒品案件，
    經本院裁定送觀察、勒戒後，認有繼續施用毒品之傾向，再
    經本院裁定令入戒治處所施以強制戒治，並經檢察官起訴，
    分別由本院判處有期徒刑十月及六月，定應執行刑為有期徒
    刑一年三月確定，強制戒治部分執行至八十九年八月十八日
    停止戒治並付保護管束，於保護管束期間內，又因施用第一
    、二級毒品案件，經本院裁定撤銷停止戒治，經檢察官起訴
    ，並本院分別判處有期徒刑一年及八月，定應執行刑為有期
    徒刑一年六月確定，於九十年三月十五日再入臺灣臺中戒治
    所執行戒治，迄九十年九月二十八日期滿釋放，於翌日即九
    十年九月二十九日接續執行前揭有期徒刑之刑罰，至九十二
    年十月八日縮短刑期假釋出獄，於假釋期間內，又因施用第
    一、二級毒品案件，經本院於九十三年七月十四日以九十三
    年度訴字第一０五九號分別判處有期徒刑一年及六月，定應
    執行刑為有期徒刑一年五月，並於九十三年八月二十三日確
    定，因而撤銷前開假釋，於九十三年六月三十日再度入監執
    行撤銷假釋後所餘殘刑及上開一年五月之有期徒刑，迄九十
    五年三月十五日假釋出獄，並於九十五年五月二十八日假釋
    期滿未經撤銷而視為執行完畢。詎仍不知悔改，復基於施用
    第一級毒品之犯意，自九十六年一月十五日下午五時許起至
    九十六年七月十七日下午六時許止，在臺中縣潭子鄉○○村
    ○○○路三六０巷七號、臺中市北屯區○○○路○段一０五
    號十七樓之十二等住處，以注射針筒加水注射之方式，施用
    第一級毒品海洛因。其另基於施用第二級毒品甲基安非他命
    之故意，自九十六年三月二十六日下午四時許起至九十六年
    七月十七日下午六時許止，在上開二住處，將第二級毒品甲
    基安非他命置放於玻璃球、玻璃管內以火燻烤，而後再吸食
    其霧化氣體之方式，施用第二級毒品甲基安非他命。嗣於九
    十六年三月二十六日下午五時三十分許，在臺中縣潭子鄉○
    ○路○段四三五號前，因形跡可疑為警攔檢盤查，並扣得海
    洛因一包（淨重零點壹壹公克、空包裝重零點貳捌公克），
    經將其帶回警局採尿送驗，結果呈嗎啡及甲基安非他命陽性
    反應；再於九十六年六月十日晚間十一時三十分許，為警方
    在臺中縣潭子鄉○○路○段二九七號前查獲，並扣得第二級
    毒品甲基安非他命一小包（毛重零點七公克）及其所有供其
    施用第一級毒品用之注射針筒一支；又於九十六年七月十七
    日晚間九時十分許，為警方持本院核發之搜索票在臺中市北
    屯區○○○路○段一０五號十七樓之十二查獲，並扣得第一
    級毒品海洛因二包（毛重合計三點二三公克），及其所有供
    其施用第一級毒品用之注射針筒三支、玻璃管吸食器一組及
    電子磅秤一個。
三、處罰條文：
    毒品危害防制條例第十條第一項、第二項、第十八條第一項
    前段，刑法第十一條、第四十七條第一項、第五十一條第五
    款、第三十八條第一項第二款。
四、附記事項：
（一）被告甲○○於九十六年六月十日晚間十一時三十分許，為
      警方在臺中縣潭子鄉○○路○段二九七號前查獲部分（即
      九十六年度毒偵字第三三五０號）；於九十六年七月十七
      日晚間九時十分許，為警方持本院核發之搜索票在臺中市
      北屯區○○○路○段一０五號十七樓之十二查獲部分（即
      九十六年度毒偵字第三七三七號），經被告認罪後，由檢
      察官與被告協商而成為本案審判之範圍，附此敘明。
（二）按最高法院九十五年度第七次刑事庭會議決定：「一、施
      用第一、二級毒品為犯罪行為，毒品危害防制條例第十條
      定有處罰明文。故施用第一、二級毒品者，依前揭規定本
      應科以刑罰。惟基於刑事政策，對合於一定條件之施用者
      ，則依同條例第二十條、第二十三條之規定，施以觀察、
      勒戒及強制戒治之保安處分。二、毒品危害防制條例於民
      國九十二年七月九日修正公佈，自九十三年一月九日施行
      ，其中第二十條、第二十三條將施用毒品之刑事處遇程式
      ，區分為『初犯』及『五年內再犯』、『五年後再犯』。
      依其立法理由之說明：『初犯』，經觀察、勒戒或強制戒
      治後，應為不起訴處分或不付審理之裁定；經觀察、勒戒
      或強制戒治執行完畢釋放後，『五年內再犯』者，因其再
      犯率甚高，原實施之觀察、勒戒及強制戒治既已無法收其
      實效，爰依法追訴或裁定交付審理。至於經觀察、勒戒或
      強制戒治執行完畢釋放後，『五年後再犯』者，前所實施
      之觀察、勒戒或強制戒治已足以遮斷其施用毒品之毒癮，
      為期自新及協助其斷除毒癮，仍適用『初犯』規定，先經
      觀察、勒戒或強制戒治之程式。從而依修正後之規定，僅
      限於『初犯』及『五年後再犯』二種情形，始應先經觀察
      、勒戒或強制戒治程式。倘被告於五年內已再犯，經依法
      追訴處罰，縱其第三次（或第三次以上）再度施用毒品之
      時間，在初犯經觀察、勒戒或強制戒治執行完畢釋放五年
      以後，已不合於『五年後再犯』之規定，且因已於『五年
      內再犯』，顯見其再犯率甚高，原實施觀察、勒戒或強制
      戒治，已無法收其實效，即應依該條例第十條處罰。」。
      本案被告前曾於八十九年間經本院分別判處有期徒刑一年
      及八月，定應執行刑為有期徒刑一年六月確定，於九十年
      九月二十九日該有期徒刑之刑罰，至九十二年十月八日縮
      短刑期假釋出獄，於假釋期間內，又因施用第一、二級毒
      品案件，經本院於九十三年七月十四日以九十三年度訴字
      第一０五九號分別判處有期徒刑一年及六月，定應執行刑
      為有期徒刑一年五月，並於九十三年八月二十三日確定，
      因而撤銷前開假釋，於九十三年六月三十日再度入監執行
      撤銷假釋後所餘殘刑及上開一年五月之有期徒刑，迄九十
      五年三月十五日假釋出獄，並於九十五年五月二十八日假
      釋期滿未經撤銷而視為執行完畢之事實，此有臺灣高等法
      院被告前案紀錄表、刑案資料查註紀錄表各一份附卷可考
      ，被告於上開觀察勒戒、強制戒治執行後，既曾於五年內
      再犯毒品危害防制條例第十條第一、二項之罪，並經判刑
      確定，本次被告犯毒品危害防制條例第十條第一、二項之
      罪，依上開最高法院決定意旨，認被告再犯率甚高，原實
      施觀察、勒戒或強制戒治，已無法收其實效，自非屬毒品
      危害防制條例第二十條第三項所定「五年後再犯」之情形
      ，而應依法追訴。
五、協商判決除有刑事訴訟法第四百五十五條之四第一項第一款
    於本訊問程序終結前，被告撤銷協商合意或檢察官撤回協商
    聲請者；第二款被告協商之意思非出於自由意志者；第四款
    被告所犯之罪非第四百五十五條之二第一項所定得以協商判
    決者；第六款被告有其他較重之裁判上一罪之犯罪事實者；
    第七款法院認應諭知免刑或免訴、不受理者情形之一，及違
    反同條第二項「法院應於協商合意範圍內為判決；法院為協
    商判決所科之刑，以宣告緩刑或二年以下有期徒刑、拘役或
    罰金為限」之規定者外，不得上訴。
六、如有上開可得上訴情形，得自收受宣示判決筆錄送達之日起
    十日內，向本院提出上訴書狀，上訴於第二審法院。
中　　華　　民　　國　　96　　年　　8 　　月　　31　　日
                      刑事第十五庭法  官  楊真明
                                  書記官  呂苗澂
上正本證明與原本無異。
                                  書記官  呂苗澂
中　　華　　民　　國　　96　　年　　8　　月　　31　　日
